【裁判字號】    92,抗,47
【裁判日期】    920618
【裁判案由】    准予繼續保安處分
【裁判全文】
臺灣高等法院花蓮分院刑事裁定            九十二年度抗字第四七號
    抗  告  人  臺灣臺東地方法院檢察署檢察官
    受  處分人  乙○○
右抗告人因受處分人違反組織犯罪防制條例案件，聲請准予執行刑後強制工作處分，
不服臺灣臺東地方法院九十二年五月二十三日（九十二年執聲字第一四三號）第一審
裁定，提起抗告，本院裁定如左：
    主  文
抗告駁回。
    理  由
一、抗告人在原法院之聲請意旨略以：受處分人乙○○前因違反組織犯罪防制條例案
    件，經本院判決有期徒刑三年，並於刑之執行完畢或赦免後，令入勞動場所強制
    工作三年確定，其有期徒刑部分曾據台灣高等法院花蓮分院檢察署檢察官發監執
    行，執行期間自民國八十七年一月十五日至八十九年二月三日，有執行指揮書影
    本一份在卷可稽，受判決人於假釋期滿後，經傳喚執行強制工作拒不到案，而經
    該署於八十九年四月十四日以甲○清執丁字第六十二號發布通緝，至今仍未緝獲
    ，而核計其應執行之日（八十九年一月九日）至今，已超過三年，惟受處分人係
    因逃亡通緝而未執行，並非悛改悔悟，仍有執行之必要，爰依刑法第九十九條規
    定聲請再准予執行刑後強制工作之保安處分等語。
二、按刑法第八十六條至第九十一條之保安處分，自應執行之日起經過三年未執行者
    ，非得法院許可不得執行之，同法第九十九條定有明文。此項立法之目的，無非
    以保安處分矯治受處分人對社會之危險性具有時效性，苟受處分於受保安處分之
    裁判確定後，自應執行之日起經過三年未執行，因隔時已久其原來對社會之危險
    性是否仍然存在即有重新審視之必要，從而法院審核是否許可執行，即端視受處
    分人有無改悔向善，如無具體事證證明受處分人之原反社會性格仍在存續之中，
    即應認為無許可執行之必要，以符立法之目的。
三、經查：本件受處分人乙○○因違反組織犯罪防制條例等案件，經原法院判決應執
    行有期徒三年，並應於刑之執行完畢或赦免後，令入勞動場所強制工作三年，嗣
    經受處分人撤回上訴後確定，其有期徒刑部分亦據臺灣高等法院花蓮分院檢察署
    檢察官發監執行，執行期間自八十七年一月十五日至八十九年二月三日，迄於八
    十八年四月七日縮短刑期假釋出監，假釋期間至八十九年一月八日期滿，有原法
    院八十六年度重訴(一)字第三二號刑事判決影本、臺灣高等法院花蓮分院檢察署檢
    察官執行指揮書各一份及臺灣台北地方法院檢察署八十八年度執更字第四九一號
    執行卷宗一件在卷可稽；受處分人於假釋期間均按月定期前往臺灣台北地方法院
    檢察署觀護人室報到，並執行保護管束輔導計劃，未曾缺席，且於前開期間，曾
    在其長輩所經營之萬和醬油股份有限公司工作，尚無其他不良行為，有臺灣台北
    地方法院檢察署八十八年度執護字第二四三號保護管束執行卷宗在卷可參；原法
    院復經函詢臺北縣政府警察局及臺北市政府警察局大安分局均覆稱：受處分人自
    假釋迄今，並未有再涉刑案之資料，有臺北縣政府警察局九十二年五月十三日函
    、臺北市政府警察局大安分局九十二年五月十五日函各一份附卷足憑，是以，受
    處分人自應執行強制工作之日起迄今已逾三年，雖逃亡通緝而仍尚未執行，然受
    處分人於假釋期間已有正常工作，及假釋完畢後，迄未有何其他犯罪紀錄，且聲
    請人亦未提出其他證據證明受處分人對社會仍具有危險性，本件復查無其他事證
    足以認定受處分人確無悛悔實據，從而，原法院以本件尚難單憑受處分人未到案
    執行之事實，即遽認其有社會危險性，而有執行強制工作之必要，因認本件聲請
    為無理由而裁定予以駁回，經核即無不當，抗告意旨仍執陳詞指摘原裁定不當，
    其抗告為無理由，應予駁回。
四、依刑事訴訟法第四百十二條裁定如主文。
中      華      民      國      九十二      年     六     月    十八    日
                                    審判長法官  謝  志  揚
                                          法官  何  方  興
                                          法官  蔣  有  木
右正本證明與原本無異。
本件不得再抗告。
                                        書記官  鄧  瑞  雲
中      華      民      國      九十二      年     六     月    十九    日


司法院資訊處製作；財團法人民間司法改革基金會備份。
